# 子公司股东在母公司分红的处理？

提问人：frankyao1210 时间：2013-05-29 16:54:12
一集团公司下属两个子公司，集团公司和其中的两个子公司都各有一个职工持股会，这两个子公司亏损，不符合分红条件，集团公司出于公平考虑，认为三个职工持股会的人都是集团的人，都应该享受同等收益，因此集团公司分红的时候，对集团公司的股东和两个子公司持股会中的所有员工都按照同样的分红比例进行了分红，请问： 1 、两个子公司持股会中的员工所获得集团公司分红金额，集团公司该如何进行账务处理？

回答人：chenyiwei
子公司持股会成员所获得的分红，如果是来源于母公司的利润，则从其经济实质分析，很可能是母公司为了促进子公司持股会成员更好地为子公司服务，起到稳定职工队伍的作用，实际上具有母公司为子公司承担职工薪酬支出的意图。因此，建议对于集团公司向子公司持股会成员分配的红利，集团公司借记“长期股权投资——子公司”，贷记其他应付款等科目；子公司借记管理费用等科目，贷记资本公积。即，对于子公司持股会成员而言，其从集团公司取得的分红并不是基于其作为子公司股东的身份获得的利润分配，而是更接近于职工薪酬的性质。

提问人：投行老诺 时间：2013-05-31 08:43:21
回复 chenyiwei 的帖子
陈老师，能否直接在集团公司层面，借记“管理费用、销售费用、生产成本”等科目 贷记其他应付款等科目？理解为集团公司承担的子公司费用，谢谢！

回答人：chenyiwei
不恰当。集团公司为子公司承担费用，相关的费用还是应当确认在子公司的利润表中。

提问人：nikan 时间：2013-05-31 08:59:17
回复 chenyiwei 的帖子
赞同集团公司层面的处理。
但对子公司层面的处理持有异议。在此案例中，只有持股会的职工才能取得分红，而非持股会的职工则没有，这表明本次支付是针对特定员工，而非所有员工，而识别这些特定员工的特征就是持股会（即股东），所以本次分红是基于股东身份而非职工身份。个人认为子公司层面作利润分配为妥，即借记资本公积，贷记未分配利润。

回答人：chenyiwei
再考虑了一下，基本赞同你的意见。因为这部分子公司持股会成员从母公司获得的分红更多地与其持有的子公司股份相关，而不是与其基于子公司员工的身份向子公司提供的服务相关，因此确认为股利分配更合适。感谢指正。